【裁判字號】    89,訴,1482
【裁判日期】    900605
【裁判案由】    毒品危害防制條例
【裁判全文】
臺灣高雄地方法院刑事判決                        八十九年度訴字第一四八二號
    公  訴  人  臺灣高雄地方法院檢察署檢察官
    被      告  丙○○
右列被告因違反毒品危害防制條例案件，經檢察官提起公訴（八十九年度偵字第二九
六三號），本院判決如左：
    主  文
丙○○連續轉讓第二級毒品，處有期徒刑柒月。
    事  實
一、丙○○基於轉讓第二級毒品安非他命之概括犯意，於民國八十八年十二月間某二
    日，連續分別在其當時位於高雄市○○區○○路九五八巷二四號之住處，無償提
    供而轉讓安非他命各一次予其姊乙○○及友人甲○○，並進而與乙○○、甲○○
    在上開地點共同施用安非他命【丙○○、乙○○、甲○○三人施用毒品之犯行，
    均業經裁定觀察勒戒】。嗣於八十九年一月十九日下午三時三十分許，經警方至
    高雄市○○區○○路九五八巷二四號即丙○○當時住處內搜索，適丙○○、乙○○、甲○○三人均在該處而查獲上情，並扣得丙○○欲供己施用之安非他命一包
    （驗後毛重零點二公克）及玻璃球吸食器一支【因丙○○施用毒品犯行業經不起
    訴處分，故上開扣案安非他命業經檢察官另案聲請宣告單獨沒收銷燬，吸食器則
    由檢察官依職權毀棄】。
二、案經高雄市政府警察局左營分局移送臺灣高雄地方法院檢察署檢察官偵查起訴。
    理  由
一、訊據被告丙○○固供承有於右揭時地提供安非他命予乙○○、甲○○施用之事實
    ，惟矢口否認有轉讓毒品之犯行，辯稱：我提供給乙○○、甲○○施用之毒品，
    都是她們與我一起出錢，而由我去買來一起施用，並不是我自己去買來再轉讓給
    她們的，所以應不構成轉讓罪云云。經查：
（一）右揭事實業據被告於偵查中供述明確（參照八十九年二月十六日之偵訊筆錄）
      ，核與證人乙○○、甲○○所分別證述之情節均相符合，證人乙○○於警訊及
      偵查中，證稱：我曾與我妹妹即被告在右昌街（嗣於本院改稱為加昌街住處）
      一起吸食過安非他命一次，我施用的安非他命是由被告提供，她並未收錢，因
      我吸食的量很少（分別參照其於警訊及偵查中之訊問筆錄），證人甲○○則於
      警訊及偵審中，均證稱：曾與被告在加昌路被告住處一起吸食過安非他命一次
      ，施用的安非他命是由被告提供，她並未收錢等語（分別參照其於警訊及偵、
      審中之訊問筆錄），並有查獲當日之執行搜索報告、搜索扣押紀錄表各一紙在
      卷可參。
（二）至證人乙○○於本院審理時，雖改稱：八十八年十二月底那次一起施用的安非
      他命，是一人出一半錢等語（參照本院八十九年八月十日之訊問筆錄），惟查
      ，其於警訊、偵查中均為一致之證詞，已如前述，而於本院調查中因被告辯稱
      安非他命係二人一同出錢購買之情後，始為上開不同於前之證詞，應認其於警
      訊、偵查中所為之證詞始為真實可採。
（三）至公訴意旨認被告係於八十八年十月間某日，在高雄市○○區○○街三０四巷
      七號將安非他命無償提供而轉讓予證人乙○○一節，經查，被告丙○○與證人
      乙○○於本院審理時，均陳稱：由被告提供安非他命而二人一起施用之時間、
      地點，應係於八十八年十二月間某日在被告當時位於高雄市○○區○○路九五
      八巷二四號之住處等語（分別參照本院八十九年八月十日之訊問筆錄與九十年
      五月二十二日之審判筆錄），而遍查全卷並無其他證據足以證明被告係於公訴
      意旨所認定之時地轉讓安非他命予乙○○之事實，是以應認被告與證人乙○○
      所為上開供述、證詞為可採，附此敘明。
綜上所述，本案事證已臻明確，被告之犯行堪以認定。
二、核被告所為，係犯毒品危害防制條例第八條第二項之轉讓第二級毒品罪。其於轉
    讓第二級毒品前之持有毒品行為，本應論以持有第二級毒品罪，惟其前後二次持
    有毒品之低度行為均為其後轉讓毒品之高度行為所吸收，不另論罪。又其先後二
    次轉讓第二級毒品之行為，乃時間緊接，方法相同，觸犯構成要件相同之罪，顯
    係基於概括犯意反覆為之，為連續犯，應依刑法第五十六條規定論以一罪，並加
    重其刑。爰審酌被告轉讓毒品之犯行，均屬戕害他人行為，犯罪所生危害不可謂
    不大，惟念及其除此次為警查獲後，因施用毒品犯行經送觀察勒戒後業由檢察官
    為不起訴處分之紀錄外，前無犯罪前科，有台灣高雄地方法院檢察署刑案資料查
    註紀錄表、本院被告院內索引卡紀錄表及台灣高等法院被告全國前案紀錄表各一
    紙在卷可憑，素行非惡，並參酌其犯罪動機、方法、轉讓次數多寡等一切情狀，
    酌量處如主文所示之刑。
三、至警方所扣得被告持有之安非他命一包（驗後毛重零點二公克）及玻璃球吸食器
    一支，並非被告持以供轉讓毒品所用之物，業據被告陳明在卷，是以上開物品本
  無需宣告沒收，且查，上開扣案安非他命業經檢察官另案聲請宣告單獨沒收銷燬
    ，吸食器則由檢察官依職權毀棄，有本院八十九年度聲字第五四四號裁定一紙在
    卷可憑，從而本院自無庸予以宣告沒收，併此敘明。
據上論斷，應依刑事訴訟法第二百九十九條第一項前段，毒品危害防制條例第八條第
二項，刑法第十一條，第五十六條，判決如主文。
本案經檢察官井天博到庭執行職務。
中      華      民      國    九十      年      六      月      五      日
                                  臺灣高雄地方法院刑事第六庭
                                      法  官  周  玉  群
右正本證明與原本無異。
如不服本判決，應於判決送達後十日內，向本院提出上訴狀。
                                      書記官  黃  英  彥
中      華      民      國    九十      年      六      月      五      日
附錄本案論罪科刑法條：
毒品危害防制條例第八條第二項：
  轉讓第二級毒品者，處六月以上五年以下有期徒刑，得併科新台幣七十萬元以下罰
  金。


司法院資訊處製作；財團法人民間司法改革基金會備份。
